臺灣高等法院臺中分院刑事裁定　　　　 100年度聲再字第72號
再審聲請人
即受判決人　吳連春
上列聲請人因竊盜案件，對於本院99年度上易字第1602號，中華
民國100年3月16日，第二審確定判決（原審案號：臺灣臺中地方
法院99年度易字第180號判決，起訴案號：臺灣臺中地方法院檢
察署98年度偵字第29817號），聲請再審，本院裁定如下：
    主  文
再審之聲請，及聲請停止本件刑罰之執行，均駁回。
    理  由
一、本件再審聲請意旨略以：原判決有下列再審之事由：
  (一)原判決認定本案行竊模式為聲請人駕駛車牌號碼6172-WY號
    自小客車接應，另一人負責下手行竊，與起訴事實僅為聲請
    人單獨行竊，大相逕庭。聲請人於本院審理時陳稱到臺中，
    只有女友與其同行，沒有其他的男子。惟聲請人與另名不詳
    之成年男子有何犯意聯絡？有無共犯關係？等事證，原判決
    均未詳加調查，就客觀事證亦未審酌，未依職權傳訊聲請人
    女友以釐清聲請人僅與女友北上臺中是否屬實，更未賦予聲
    請人對此行使防禦權之機會，實有未盡調查之違誤。
  (二)聲請人持用之門號0000000000號行動電話關於98年10月16日
    凌晨2時14分之通聯紀錄及基地臺位置和關於98年10月21日
    凌晨2時55分48秒、6時36分37秒之通聯紀錄及基地臺位置部
    分，聲請人於本院審理時均聲請調查該等基地臺之訊號涵蓋
    範圍，以釐清聲請人並未於本案犯罪時間，亦在犯罪地點。
  (三)原判決對警方提供之98年10月21日監視器影像，雖可見1部
    自小客車於98年10月21日4時28分18秒至4時37分9秒間停放
    在大連北街及瀋陽北路口，且於同日凌晨4時41分22秒至4時
    58分32秒間停放在大連北街127巷處，惟於停放期間，並未
    拍攝到有人攜帶物品上下車之影像，足證該車與本案有關，
    聲請人於上訴理由狀及辯護意旨狀均提出本件證據，惟原判
    決捨棄不用，亦未敘明捨棄之理由。
  (四)聲請人早於94年3月7日即經主管機關鑑定有後天脊椎推滑症
    、股骨轉子部癒合骨折、脛骨癒性骨折原情後，核發身心障
    礙手冊，足證聲請人實際上無法彎腰、鑽入車底等情，聲請
    人於99年6月28 日刑事準備狀提出本件證據，及二聖醫院99
    年7月26日醫管保字第990701號函及其附件、99年8月6日二
    聖醫院傳真函覆臺灣臺中地方法院，顯見聲請人之肢體障礙
    障，已早於81年6月間發生，足證聲請人實際上無法彎腰、
    鑽入車底，惟原判決捨棄不用，且未敘明理由。
    原判決有漏未審酌上揭有利聲請人之證據，爰依刑事訴訟法
    第421條規定聲請再審，並准予裁定停止本件刑罰之執行云
    云。
二、按不得上訴於第三審法院之案件，其經第二審法院確定之有
    罪判決，就足生影響於判決之重要證據漏未審酌，得聲請再
    審，固為刑事訴訟法第421 條所明定，惟該條所謂「足生影
    響於判決之重要證據漏未審酌」者，係指該證據於確定判決
    中漏未加以審認，而該證據如經審酌，則足生影響於該判決
    之結果，應為被告有利之判決而言；又所謂「重要證據」，
    必須該證據已足認定受判決人應受無罪或免訴或輕於原審所
    認定之罪名方可，如不足以推翻原審所認定罪刑之證據，即
    非足生影響於原判決之重要證據。次按刑事訴訟法第421 條
    所規定因重要證據漏未審酌而聲請再審者，指該證據於案情
    有重要關係且未經審酌者而言，如證據業經法院本其自由心
    證予以取捨及判斷，僅係對此持相異評價，即不能以此為由
    聲請再審（最高法院89年度台抗字第30號裁定意旨參照）。
    又按聲請再審，無停止刑罰執行之效力，但管轄法院之檢察
    官於再審之裁定前，得命停止。刑事訴訟法第430條前段亦
    有明文。另刑事訴訟法第435條規定，法院認為有再審理由
    者，應為開始再審之裁定。為前項裁定後，得以裁定停止刑
    罰之執行。對於第1項之裁定，得於三日內抗告。
三、經查：
  (一)聲請意旨關於本案是否為聲請人為單獨犯案亦或有共犯等情
    ，已詳載於原確定判決理由欄貳、二、(二)、(六)，認定本案犯
    罪模式為1人駕駛6172-WY號自小客車接應，再由另1人負責
    下手行竊，且下手行竊者係另名不詳成年男子。此部分既經
    法院加以調查，而本於論理法則及經驗法則為證據之取捨及
    評價，雖聲請人稱其北上臺中係由其女友陪伴，然本案認定
    其共犯係另名不詳之成年男子，縱原判決傳訊其女友以釐清
    是否為其陪伴聲請人北上臺中，亦無礙於原判決為共犯係不
    詳成年男子之認定，故是否傳訊其女友，難謂為聲請人有利
    認定證據，而漏未審酌，非得據為再審之理由。
  (二)本件聲請意旨就原判決關於聲請人持用之門號0000000000號
    行動電話於98年10月16日凌晨2時14分之通聯紀錄及基地臺
    位置，及於98年10月21日凌晨2時55分48秒、6時36分37秒之
    通聯紀錄及基地臺位置，未調查該等基地臺之訊號涵蓋範圍
    ，以釐清聲請人並未於本案犯罪時間，亦在犯罪地點及原判
    決對警方提供之98年10月21日監視器影像，雖可見1部自小
    客車於98年10月21日4時28分18秒至4時37分9秒間停放在大
    連北街及瀋陽北路口，且於同日凌晨4時41分22秒至4時58
    分32秒間停放在大連北街127巷處，惟於停放期間，並未拍
    攝到有人攜帶物品上下車之影像，足證該車與本案有關等情
    ，然查，關於證據之取捨，係事實審法院依法所享有之法定
    權限，在不逾越經驗、論理法則及其他證據法則之要件下，
    事實審法院自得本於自由心證就證據之取捨有所衡量，當事
    人尚不得僅因法院最終判決結果與其想像不一致，而逕認定
    事實審法院對證據的審酌有所違誤。且所謂以「重要證據漏
    未審酌」而聲請再審者，乃係指該證據於案情有重要關係且
    未經審酌者而言，如證據業經法院本其自由心證予以取捨及
    判斷，僅係對此持相異評價，即不能以此為由聲請再審。又
    證據成立在判決確定後或於判決確定前為聲請人所明知，或
    前已經當事人提出或聲請調查之證據，經原判決法院捨棄不
    採者，亦不得以此而認有足生影響於判決之重要證據漏未審
    酌。本件聲請人所爭執之點，原確定判決確定前已為聲請人
    所明知，原確定判決採為認定聲請人確係快速往返於高雄、
    臺中兩地之間，已詳載於原確定判決理由欄貳、二、(四)。又
    關於於98年10月21日凌晨未拍攝是否有人攜帶物品上下車，
    原確定判決關此部分之亦於原確定判決理由欄貳、二、(二)綦
    述甚詳，是聲請人上開所陳，難認原判決漏未審酌，自不得
    據為再審之理由。
  (三)聲請意旨關於聲請人因肢體障礙，實際上無法彎腰、鑽入車
    底等情，已詳載於原確定判決理由欄貳、二、(六)，此部分既
    經法院加以調查，而本於論理法則及經驗法則為證據之取捨
    及評價，縱聲請人所呈採為聲請人有利之認定，亦非足認定
    受判決人應受無罪或免訴或輕於原審所認定之罪名之證據漏
    未審酌，故不得據為再審之理由。
四、綜上所述，本件聲請人所陳理由，難認符合刑事訴訟法第42
    1條所規定聲請再審之要件，是其聲請再審，為無理由，應
    予駁回。聲請人並聲請准予停止刑罰之執行，亦難予准許。
五、據上論斷，應依刑事訴訟法第434條第1項，裁定如主文。
中    華    民    國   100    年    4     月    28    日
            刑事第四庭    審判長法  官  洪  耀  宗
                                法  官  許  文  碩
                                法  官  林  清  鈞
以上正本證明與原本無異。
不得抗告。
                                書記官  許  美  惠
中    華    民    國   100    年    4     月    28    日